臺灣嘉義地方法院刑事判決
110年度金訴字第100號

公  訴  人  臺灣嘉義地方檢察署檢察官
被      告  盧玫伶


選任辯護人  嚴庚辰律師
            江立偉律師
上列被告因違反洗錢防制法等案件，經檢察官提起公訴（109年
度偵字第10919號、第11036號、110年度偵字第1937號）及追加
起訴（110年度偵字第8789號），本院判決如下：
    主  文
盧玫伶犯如附表二所示各罪，各宣告附表二所示之刑。應執行有
期徒刑壹年玖月，併科罰金新臺幣陸萬元，如易服勞役，以新臺
幣壹仟元折算壹日。
未扣案之犯罪所得新臺幣參萬伍仟元沒收，於全部或一部不能沒
收或不宜執行沒收時，追徵其價額。
    犯 罪 事 實
一、盧玫伶依其社會生活經驗與智識程度，知悉金融機構帳戶關
    係個人財產、信用之表徵，若無正當理由或缺乏信賴基礎，
    提供金融機構帳戶資料供他人使用，通常會遭持以供作財產
    犯罪之用，而可預見該金融帳戶恐淪為匯入贓款之犯罪工具
    ，甚如代他人轉匯帳戶內來源不明款項，形同為詐騙者掩飾
    詐欺不法所得之本質、來源及去向，製造金流斷點。詎盧玫
    伶於民國109年8月間，透過社群軟體「臉書」、通訊軟體「
    LINE」與身分不詳、暱稱「Johnsonmark」之成年網友聯繫
    後，為求輕鬆獲取報酬，竟基於縱上述事實發生仍不違背其
    本意之詐欺取財及掩飾、隱匿特定犯罪所得之去向、所在之
    不確定故意，並與「Johnsonmark」共同基於詐欺取財及洗
    錢之犯意聯絡，提供其所申辦之彰化商業銀行大林分行帳號
    00000000000000號帳戶（下稱本案帳戶）供「Johnsonmark
    」使用。「Johnsonmark」遂以如附表一所示之詐騙手法，
    詐騙趙念慈、郭綵希、張邱純麗、陳翠萍，致其等均陷於錯
    誤，分別於附表一所示匯款時間，將附表一所示之金額匯入
    本案帳戶內。復由盧玫伶依「Johnsonmark」之指示，分別
    於附表一所示之轉匯時間，用上開贓款（扣除自身所得之報
    酬）向不知情之比特幣商「臻博科技有限公司」負責人黃博
    健（LINE之暱稱為「Paul」）購買比特幣，而將款項匯入黃
    博健指定之帳戶內，再由黃博健分別將等值之比特幣匯入「
    Johnsonmark」指定之比特幣電子錢包，以此方式掩飾詐欺
    犯罪所得之去向。
二、案經附表所示之被害人分別報案後，由臺灣嘉義地方檢察署
    檢察官偵查起訴及追加起訴。　　
    理  由
一、本案以下作為判決基礎所引用的證據，檢察官、被告盧玫伶
    及辯護人均同意作為證據（本院金訴100卷一188至189頁、
    本院金訴100卷二31頁），本院審酌該等證據之取得，並無
    違法或不當等不適宜作為證據的情形，自均具有證據能力。
二、被告固坦承提供本案帳戶供「Johnsonmark」匯款使用，且
    有依「Johnsonmark」指示，將匯入本案帳戶之款項轉匯給
    黃博健，用以購買比特幣之事實，惟矢口否認有何共同詐欺
    、洗錢之犯意，辯稱：「Johnsonmark」是美國的銀行經理
    ，請我幫他買比特幣，所以他就把錢匯到本案帳戶，我再去
    跟幣商購買比特幣，「Johnsonmark」未實際給我報酬，我
    只是義務幫忙，沒有做犯罪的事情等語。辯護人則以：「Jo
    hnsonmark」請被告幫忙購買比特幣，他會匯錢給被告，並
    將匯款單傳送給被告看，被告查詢後再依「Johnsonmark」
    之指示購買比特幣。從被告與「Johnsonmark」、幣商「Pau
    l（即黃博健）」間之對話紀錄來看，也確實都是在談論購
    買比特幣的事情。況且，一般詐欺集團是要求提供帳戶、密
    碼，本案卻是主動匯錢到被告的帳戶，被告當然不會懷疑。
    被告是被「Johnsonmark」欺騙，並沒有詐欺取財及洗錢之
    犯意，請求為無罪之諭知等語置辯。
三、本院認定事實所憑之證據及理由：
  ㈠上揭犯罪事實所載客觀行為，即被告提供本案帳戶、被害人
    被騙金額、過程、被告依指示匯款以購買比特幣、等值之比
    特幣最後匯入「Johnsonmark」指定之電子錢包等事實，業
    據被告坦白承認（本院金訴100卷一183至186頁），復有彰
    化商業銀行大林分行109年10月26日彰大林字第1090201號函
    暨所附之本案帳戶申請開戶日期、詳細個人基本資料、交易
    明細表1份、被告與「Johnsonmark」、「Paul」間之LINE對
    話紀錄截圖在卷可憑（警6291卷3至34頁、本院金訴100卷一
    65至115頁、本院金訴100卷二53至90頁），另就被告向黃博
    健購買比特幣之過程，則據證人黃博健到庭證述明確（本院
    金訴100卷二16至19頁），並有卷附之網頁查詢資料1紙可考
    （本院金訴100卷二91頁），此外，尚有附表二「證據名稱
    及出處」欄所載之證據可資佐證，此部分堪以認定。　　
  ㈡被告主觀上可預見匯入本案帳戶之款項應屬「Johnsonmark」
    詐欺所得之贓款，竟仍依「Johnsonmark」指示將該等款項
    用來購買比特幣，其具有與「Johnsonmark」共同詐欺取財
    之不確定故意：
　　⒈被告為碩士畢業，曾在高中擔任心理諮商老師，現已退休
      乙節，業據其供陳在卷（本院金訴100卷二42頁），顯非
      初出社會之人，且有相當之智識程度，理應知悉金融機構
      帳戶關係個人財產、信用之表徵，若無正當理由或缺乏信
      賴基礎，不可輕易出借給不認識之陌生人使用。而被告自
      陳係「Johnsonmark」突然加其為LINE的好友，不知道「J
      ohnsonmark」如何知道自己的LINE帳號，也不清楚「John
      sonmark」之真實姓名、年籍、實際工作地點，亦未曾見
      過面等語（本院金訴100卷二32至34頁），顯然被告實際
      上對於「Johnsonmark」係一無所知，只知其在LINE上之
      暱稱而已，然其卻輕易提供本案帳戶供「Johnsonmark」
      使用，所為已有可議之處。
　　⒉從被告與「Johnsonmark」間之對話紀錄觀之，被告於109
      年8月12日6時12分係對「Johnsonmark」傳送「經理早上
      好 …所以我會很謹慎，你有交待接下來要做的工作，怕耽
      誤到你的利益得失…接任新工作，為免戒慎恐懼喔！請多
      寬待…」（本院金訴100卷一67頁）；於同年月14日14時2
      分傳送「經理你好 今天有分派工作給我嗎？…」（本院金
      訴100卷一73頁）；於同年月17日16時46分傳送「經理，
      午安 現在經濟拮据，需要有工作增加收入喔！…」（本院
      金訴100卷一74頁）等文字。另「Johnsonmark」指示被告
      用匯入本案帳戶之款項向幣商「Paul」購買比特幣時，不
      時會讓被告保留新臺幣（下同）5,000元至1萬元之款項，
      例如於109年8月13日12時14分傳送「您將自己保留5000並
      使用餘額購買比特幣確定（原本均使用簡體字，下同）」
      （本院金訴100卷一70頁）；於同年月18日10時38分傳送
      「是的，自己保留10000，然後用餘額購買比特幣」（本
      院金訴100卷一75頁）；於同年月20日11時14分傳送「您
      將自己保留10000，並使用餘額購買比特幣」（本院金訴1
      00卷一79頁）；於同年月22日11時傳送「自己保管好5000
      」（本院金訴100卷一81頁）；於同年月26日15時20分傳
      送「保持5000」（本院金訴100卷一84頁）；於同年月27
      日14時15分傳送「您將自己保留10000，並使用餘額00000
      00立即購買比特幣」（本院金訴100卷一86頁）。由被告
      多次向「Johnsonmark」詢問有無工作，以及「Johnsonma
      rk」同意被告從匯入本案帳戶之款項扣除5,000元或1萬元
      不等作為報酬等情來看，被告提供本案帳戶給「Johnsonm
      ark」使用，並替「Johnsonmark」購買比特幣之行為，係
      屬有償之工作，絕非被告所稱之單純義務幫忙。
    ⒊從上揭對話紀錄觀之，自109年8月12日至27日短短2個禮拜
      的時間，被告就可領取高達4萬5,000元之報酬（此包含於
      109年8月18日利用非本案被害人所匯款項而購買比特幣所
      得之1萬元報酬，見警6291卷32頁之交易明細表）。而依
      被告所述，其在本案所為，僅係代為向幣商黃博健購買比
      特幣，負責將款項匯進黃博健指定之帳戶內，再傳送「Jo
      hnsonmark」提供之電子錢包地址，讓黃博健匯入等值之
      比特幣（本院金訴100卷一183至184頁），也就是單純負
      責轉帳匯款，並代為傳送「Johnsonmark」所提供之電子
      錢包地址而已，而且還不是每日匯款，付出之勞力、心血
      甚低。倘「Johnsonmark」真的只是單純要購買比特幣，
      且如被告所述，「Johnsonmark」係銀行經理，應該了解
      比特幣買賣的話，則上開如此簡單的流程，「Johnsonmar
      k」大可自己操作購買比特幣，根本不需假被告之手，但
      「Johnsonmark」竟願意在被告每幾次匯款後，大方給付
      被告5,000元或1萬元，最後在短短2個禮拜內，共給付被
      告4萬5,000元報酬。就我國現今之薪資水準，以被告之智
      識程度、多年之工作經驗，應可輕易知悉這樣的所得報酬
      ，實與所付勞務顯不相當，實難諉稱不知，其必定有所懷
      疑，不可能毫無警覺。然而，被告卻未曾詢問為什麼「Jo
      hnsonmark」不自己去買比特幣，而要透過其購買，還給
      其如此高額之報酬（此為被告所自承，見本院金訴100卷
      二36頁、38頁），反而多次向「Johnsonmark」詢問有無
      工作（詳前述），從被告這樣的態度可知，顯然被告只是
      貪圖此高額之報酬，至於是否真的會構成犯罪，並不那麼
      在乎。
    ⒋況且，被告與「Johnsonmark」僅係在網路上認識，並未見
      過面，客觀上來看難認雙方有何信賴基礎，一般人在這樣
      的情況下，又怎麼可能會輕易主動提出要將合法、正當所
      取得之數萬元、甚至數十萬元之款項匯入不知真實身分之
      人之帳戶內，而承擔無法追回之風險？然「Johnsonmark
      」卻隱身幕後，寧可冒這樣的風險，並給付高額報酬，也
      不願意自己親自出面購買比特幣，而留下一絲絲可供追查
      的痕跡。依一般經驗法則，一般人應可察覺這是有問題的
      「工作」，遑論是受過高等教育、且工作多年之被告，實
      無從輕易地以沒有想這麼多而輕輕帶過。
　　⒌綜上所述，被告行為時已具有相當之社會工作經驗，且受
      過高等教育，應可清楚知悉不能隨易提供金融帳戶供他人
      使用，卻為貪圖短短數日內即可取得與勞務顯不相當之高
      額報酬，而不願深究「Johnsonmark」上揭不合常理之請
      求，輕易提供本案帳戶並代為匯款以購買比特幣，自具有
      縱使犯罪結果發生亦在所不惜之犯意。又最後被告用以購
      買比特幣之款項，確實係來自被害人遭騙之款項，且這樣
      的模式，亦與常見之詐欺集團車手所為之行為立於相同地
      位，乃係一般人所可預見，未逸脫常情，是認被告應與「
      Johnsonmark」具有共同犯詐欺取財之不確定故意。
　㈢被告行為應構成一般洗錢罪：
　　⒈按洗錢防制法第2條規定：「本法所稱洗錢，指下列行為：
      一、意圖掩飾或隱匿特定犯罪所得來源，或使他人逃避刑
      事追訴，而移轉或變更特定犯罪所得。二、掩飾或隱匿特
      定犯罪所得之本質、來源、去向、所在、所有權、處分權
      或其他權益者。三、收受、持有或使用他人之特定犯罪所
      得。」故行騙者向被害人施用詐術後，為隱匿其詐欺所得
      財物之去向，而令被害人將其款項轉入行騙者所持有、使
      用之人頭帳戶，並由行騙者前往提領詐欺所得款項，已發
      生製造該詐欺犯罪所得金流斷點，實質上使該犯罪所得嗣
      後之流向不明，達成隱匿犯罪所得之效果，妨礙該行騙者
      犯罪之偵查，即與該法第2條第2款相符，並該當於該法第
      14條第1項一般洗錢罪（最高法院109年度台上字第3224號
      判決意旨參照）。
　　⒉查被告係依照「Johnsonmark」指示將匯入本案帳戶之款項
      用來向幣商黃博健購買比特幣，等值之比特幣最後匯入「
      Johnsonmark」指定之電子錢包內等情，已如前所述，而
      被告到庭自承沒有跟「Johnsonmark」見過面，不知道「J
      ohnsonmark」之真實姓名、年籍，也不清楚「Johnsonmar
      k」是不是真的在銀行工作等語（本院金訴100卷二33至34
      頁）。由此可見被告對於「Johnsonmark」之底細並不清
      楚，自可知悉幫其購買比特幣後，事後根本無從追查款項
      之去向。亦即，被告主觀上應可預見「Johnsonmark」利
      用本案帳戶供他人匯款及購買比特幣，目的在掩飾或隱匿
      犯罪所得之去向，以製造金流斷點，實質上使犯罪所得嗣
      後流向不明，以妨礙對「Johnsonmark」犯罪之偵查，並
      非單純取得犯罪所得，其猶仍依「Johnsonmark」指示出
      面匯款購買比特幣，被告有掩飾或隱匿「Johnsonmark」
      詐欺被害人犯罪所得之去向，以製造金流斷點之洗錢不確
      定犯意及犯行，當可認定。從而，被告並非僅係分擔詐騙
      行為之一部，其所為自亦該當洗錢防制法第14條第1項之
      一般洗錢罪。　
  ㈣被告及辯護人雖以前詞置辯，惟查：
　　⒈本案帳戶於109年8月9日之餘額為1萬6,576元，而經過109
      年8月12日至同年月27日被害人開始匯入款項、被告用以
      購買比特幣這段期間後，最後本案帳戶之餘額為1萬6,640
      元，且這段期間，被告確曾在「Johnsonmark」告知可保
      留部分款項後，從本案帳戶內提領同額之現金等情，此有
      本案帳戶之交易明細表、被告與「Johnsonmark」間之LIN
      E對話紀錄在卷可憑（警6291卷31至34頁、本院金訴110卷
      一79頁、84頁至86頁）。由被告提供本案帳戶前後所餘之
      款項幾近相同觀之，被告在「Johnsonmark」同意下，所
      能保留之數筆5,000元或1萬元（詳前揭㈡⒉所述），確實已
      由被告實際取得甚明，被告辯稱這段期間所提領之現金，
      均來自原本之存款，進而稱只是義務幫忙「Johnsonmark
      」，而未獲得報酬云云，自屬無稽。
　　⒉被告與「Johnsonmark」、「Paul」間之對話紀錄雖主要在
      談論購買比特幣之事宜，然本案之重點乃在於被告是否預
      見其代為購買之行為是否已立於與「車手」相等之地位，
      而此部分業經本院詳為論述如前，辯護人徒以渠等係在談
      論比特幣買賣事宜，而推論被告無詐欺、洗錢之不確定故
      意，尚非有據。
　　⒊被告在本案中固未提供本案帳戶之金融卡、密碼，且係「J
      ohnsonmark」將款項匯入本案帳戶內，而與一般之幫助詐
      欺案件有些許不同，然相同的仍係被告不合常理地提供金
      融帳戶供「Johnsonmark」此陌生人使用，不同的反而是
      被告乃從事更為嚴重之行為（即實際幫此陌生人代為匯款
      ）。而在本案中所要判斷的就是以被告這樣的智識程度、
      生活暨工作經驗，在面對「Johnsonmark」如此的要求，
      主觀上有無預見係在從事非法行為，此部分亦經本院論述
      如前，於此不再贅述。辯護人徒以被告未提供金融卡及密
      碼，且係「Johnsonmark」將款項匯入本案帳戶，遽論被
      告只是單純被騙，而忽略被告係為了取得高額報酬此一動
      機，反從事不合理且更為嚴重之轉匯行為，是辯護人所辯
      ，自難憑採。
　㈤綜上所述，本案事證明確，被告犯行洵堪認定，應依法論科
    。　
四、論罪科刑：
  ㈠核被告所為，均係犯刑法第339條第1項之詐欺取財罪、洗錢
    防制法第2條第2款、第14條第1項之一般洗錢罪。
  ㈡按共同實行犯罪行為之人，在合同意思範圍以內，各自分擔
    犯罪行為之一部，相互利用他人之行為，以達其犯罪之目的
    者，即應對於全部所發生之結果，共同負責，不問犯罪動機
    起於何人，亦不必每一階段犯行，均經參與。再關於犯意聯
    絡，不限於事前有所協議，其於行為當時，基於相互之認識
    ，以共同犯罪之意思參與者，亦無礙於共同正犯之成立。且
    數共同正犯之間，原不以直接發生犯意聯絡者為限，即有間
    接之聯絡者，亦包括在內。詐欺集團成員，以分工合作之方
    式，各自分擔犯罪行為之一部，相互利用他人之行為，以達
    詐欺取財之目的，即應負共同正犯責任，不必每一階段犯行
    均經參與，且犯意之聯絡，亦不以直接發生者為限，其有間
    接之聯絡者，亦屬之（最高法院85年度台上字第6220號、97
    年度台上字第2946號判決意旨參照）。本案被告雖未實際參
    與詐騙附表所示被害人之行為，然其接受「Johnsonmark」
    之指示，提供本案帳戶、用被害人被騙後而匯入本案帳戶之
    贓款購買比特幣，並獲得報酬，應可預見轉匯之款項為詐騙
    贓款，竟仍願意為此構成要件行為，最終促使「Johnsonmar
    k」能夠順利完成詐欺取財犯行，被告自應對全部行為之結
    果負其責任。故被告與「Johnsonmark」間，就本案詐欺犯
    行有犯意聯絡及行為分擔，應為共同正犯。就一般洗錢罪之
    部分，亦同。
  ㈢被告分次轉匯附表一編號3所示被害人數次匯入本案帳戶之款
    項，係基於同一決意，侵害同一法益，且時間及空間上有連
    貫性，依一般社會健全觀念，難以強行分開，在刑法評價上
    ，應視為數個舉動之接續施行，論以接續犯之一罪。被告分
    次轉匯附表一編號4所示被害人所匯之款項，亦同。
  ㈣被告各次均以一行為同時觸犯上揭2罪名，為想像競合犯，應
    均依刑法第55條規定，從一重論以洗錢防制法第14條第1項
    之一般洗錢罪。被告所犯附表一所示4罪，係分別侵害不同
    財產法益，且時間明顯可分，行為互殊，應予分論併罰。
  ㈤起訴書漏未論及附表一編號3所示之被害人張邱純麗，尚有於
    109年8月20日10時21分遭騙匯款30萬元至本案帳戶，以及被
    告於同日13時33分以其中之29萬元購買比特幣之事實，尚有
    未洽，然此部分與被告被訴之部分，具有實質上一罪關係，
    自應依刑事訴訟法第267條規定擴張犯罪事實併予審理。檢
    察官亦已當庭告知擴張（本院金訴100卷一186頁），無礙於
    被告防禦權之行使。
  ㈥本院審酌被告：⑴碩士畢業，智識程度高；⑵原為心理諮商老
    師，現已退休，在大樓當管理員，自陳經濟狀況不好；⑶已
    婚，平常與配偶同住之家庭狀況；⑷無犯罪前科，有臺灣高
    等法院被告前案紀錄表在卷可佐；⑸為求快速獲取金錢，而
    為本案犯行，足見其欠缺尊重他人財產權之觀念；⑹本案負
    責提供本案帳戶暨轉匯被害人被騙贓款之參與程度，以及各
    被害人被騙如附表一所示金額之犯罪情節暨所生損害；⑺犯
    後否認犯行等一切情狀。本院認各罪分別量處如主文所示之
    刑，並諭知易服勞役之折算標準，應屬適當。此外，本院審
    酌被告為本案犯行，罪名同一、模式相似，倘以實質累加之
    方式定應執行刑，則處罰之刑度顯將超過其等行為之不法內
    涵。是以綜合被告上揭情狀，兼衡刑罰手段之相當性，本院
    認為依被告實際參與之日數僅5日、被害人數共4位等情，爰
    量處如主文所示之應執行刑，及諭知易服勞役之折算標準。
五、沒收部分：
  ㈠從被告與「Johnsonmark」間之LINE對話紀錄觀之（本院金訴
    卷一70頁、79頁、81頁、84至86頁），「Johnsonmark」在
    指示被告轉匯本案被害人被騙之款項時，有時會讓被告自留
    部分款項做為報酬（詳見附表一「轉匯時間/轉匯金額」欄
    內括號處），此即為被告為本案犯行之犯罪所得，共計3萬5
    ,000元，雖未扣案，仍應依刑法第38條之1第1項前段及第3
    項規定宣告沒收，並於全部或一部不能沒收或不宜執行沒收
    時，追徵其價額。
  ㈡洗錢防制法第18條第1項規定：「(第1項)犯第14條之罪，其
    所移轉、變更、掩飾、隱匿、收受、取得、持有、使用之財
    物或財產上利益，沒收之；犯第15條之罪，其所收受、持有
    、使用之財物或財產上利益，亦同」，係對洗錢之標的之財
    物或財產上利益所為之沒收規定（立法理由參照），惟該規
    定並未明文「不問屬於犯罪行為人與否均沒收」，仍應以屬
    於被告所有者為限，始予沒收。本件被告轉匯款項所取得之
    比特幣，業已轉入「Johnsonmark」指定之比特幣電子錢包
    ，已無管領而不屬其所有，此部分隱匿之洗錢不法所得，無
    從依上開規定宣告沒收，附此敘明。　
據上論斷，應依刑事訴訟法第299條第1項前段，洗錢防制法第2
條第2款、第14條第1項，刑法第11條前段、第28條、第339條第1
項、第55條、第42條第3項、第51條第5款、第38條之1第1項前段
、第3項，判決如主文。
本案經檢察官詹喬偉提起公訴、檢察官葉美菁追加起訴及到庭執
行職務
中　　華　　民　　國　　110 　年　　11　　月　　12　　日
                  刑事第三庭    審判長法  官  吳育霖
                                      法  官  方宣恩
                                      法  官  張佐榕
以上正本證明與原本無異。
如不服本判決，應於判決送達後20日內向本院提出上訴狀（應附
繕本）。告訴人或被害人如對於本判決不服者，應具備理由請求
檢察官上訴，其上訴期間之計算係以檢察官收受判決正本之日期
為準。
中　　華　　民　　國　　110 　年　　11　　月　　12　　日
                                      書記官　連彩婷
附錄本判決論罪科刑法條全文
洗錢防制法第14條第1項
有第二條各款所列洗錢行為者，處7年以下有期徒刑，併科新臺
幣5百萬元以下罰金。

洗錢防制法第2條
本法所稱洗錢，指下列行為：
一、意圖掩飾或隱匿特定犯罪所得來源，或使他人逃避刑事追訴
    ，而移轉或變更特定犯罪所得。
二、掩飾或隱匿特定犯罪所得之本質、來源、去向、所在、所有
    權、處分權或其他權益者。
三、收受、持有或使用他人之特定犯罪所得。　　
　　
中華民國刑法第339條
意圖為自己或第三人不法之所有，以詐術使人將本人或第三人之
物交付者，處5年以下有期徒刑、拘役或科或併科50萬元以下罰
金。
以前項方法得財產上不法之利益或使第三人得之者，亦同。
前二項之未遂犯罰之。

附表一：
編 號 被害人 詐騙手法 匯款時間/ 匯款金額 （新臺幣） 轉匯時間/ 轉匯金額 （新臺幣） 1 趙念慈 行騙者於109年6月19日起在通訊軟體「歡唱KTV」、「微信WeChat」上向趙念慈自稱為美國軍官，佯稱在國外打仗，死後會有一筆錢，要將錢用包裹寄給趙念慈云云。嗣行騙者再假冒快遞服務公司，稱要先匯新臺幣（下同）44萬元，才能收到包裹云云，致趙念慈陷於錯誤，依指示匯款右列金額至本案帳戶。 109年8月26日 12時25分/ 3萬元 109年8月27日 16時39分/ 18萬8,000元    109年8月26日 12時52分/ 15萬8,000元  2 郭綵希 行騙者於109年7月初起在通訊軟體「Signol」上向郭綵希自稱為美國醫生「馬丁」，佯稱要寄重要物品給郭綵希，但海關要收取相關稅金才可以出關云云。嗣行騙者再假冒融合快遞公司，在「微信」中指示郭綵希匯款，致郭綵希陷於錯誤，而匯款右列金額至本案帳戶。 109年8月13日 12時54分/ 12萬1,000元 109年8月13日 16時56分/ 41萬6,000元（含他人於同日匯款之20萬元、10萬元，再扣除被告之報酬5,000元） 3 張邱純麗 行騙者於109年7月初起在「臉書」、「LINE」上向張邱純麗自稱為鑽井工程師，佯稱買鑽井機器的零件未付運費，請張邱純麗幫忙付款，始能領取零件云云，致張邱純麗陷於錯誤，而匯款右列金額至本案帳戶。 109年8月20日 10時21分/ 30萬元（起訴書漏未記載，應予擴張） 109年8月20日 13時33分/ 29萬元（扣除被告的報酬1萬元）    109年8月22日 9時32分/ 30萬元 109年8月24日 11時44分/ 29萬5,000元（扣除被告的報酬5,000元）    109年8月26日 9時55分/ 30萬元 109年8月26日 16時18分/ 29萬5,000元（扣除被告的報酬5,000元） 4 陳翠萍 行騙者於109年6月底起在「LINE」上向陳翠萍自稱為利比亞軍醫，佯稱申請假期及領取薪資，需要先匯錢到指定的帳戶做為薪資的運費云云，致陳翠萍陷於錯誤，而匯款右列金額至本案帳戶。 109年8月12日 9時58分/ 20萬元 109年8月12日 19時33分/ 30萬2,620元（含他人於同日匯款之10萬2,620元）    109年8月27日 9時42分/ 60萬元 109年8月27日 15時11分、15時18分/ 35萬元、30萬元（含他人於同日匯款之6萬元，再扣除被告之報酬1萬元） 
　
附表二：被告有罪之證據、宣告刑
◎編號之排序與附表一各次犯罪相對應，即編號1為附表一編號1
  之部分，以此類推
編號 被害人 證據名稱及出處 宣告刑 1 趙念慈 ⑴趙念慈於警詢、偵訊時之指述 　（警6291卷37至40頁、偵10919卷31至32頁） ⑵手機畫面翻拍照片11張 　（警6291卷41至43頁反面） 盧玫伶共同犯洗錢防制法第十四條第一項之洗錢罪，處有期徒刑柒月，併科罰金新臺幣貳萬元，如易服勞役，以新臺幣壹仟元折算壹日。 2 郭綵希（起訴書誤載為張邱純麗，應予更正） ⑴郭綵希於警詢時之指述 　（大安分局警卷15至21頁） ⑵合作金庫商業銀行匯款申請書代收入傳票影本1紙 　（大安分局警卷77頁下方） ⑶微信對話紀錄截圖53張 　（大安分局警卷99至115頁） 盧玫伶共同犯洗錢防制法第十四條第一項之洗錢罪，處有期徒刑柒月，併科罰金新臺幣貳萬元，如易服勞役，以新臺幣壹仟元折算壹日。 3 張邱純麗 ⑴張邱純麗於警詢、偵訊時時之指述 　（警6000卷123至129頁、偵10919卷31至32頁） ⑵郵政跨行匯款申請書影本3紙 　（警6000卷141頁下方至143頁） 盧玫伶共同犯洗錢防制法第十四條第一項之洗錢罪，處有期徒刑壹年，併科罰金新臺幣參萬元，如易服勞役，以新臺幣壹仟元折算壹日。 4 陳翠萍 ⑴陳翠萍於警詢時之指述 　（警6054-6卷3至5頁） ⑵台中銀行國內匯款申請書回條、彰化銀行存款憑條影本各1紙 　（警6054-6卷29頁） ⑶LINE對話紀錄截圖6張 　（警6054-6卷7至8頁） 盧玫伶共同犯洗錢防制法第十四條第一項之洗錢罪，處有期徒刑壹年，併科罰金新臺幣參萬元，如易服勞役，以新臺幣壹仟元折算壹日。